【裁判字號】    99,易,555
【裁判日期】    990416
【裁判案由】    傷害
【裁判全文】
臺灣板橋地方法院刑事判決               99年度易字第555號
公  訴  人  臺灣板橋地方法院檢察署檢察官
被      告  乙○○
上列被告因傷害案件，經檢察官提起公訴（98年度偵字第34050
號），經本院裁定進行簡式審判程序，判決如下：
    主  文
乙○○犯傷害罪，處拘役伍拾日，如易科罰金，以新臺幣壹仟元
折算壹日。
    事  實
一、乙○○於民國98年9 月11日晚上10時55分許，在臺北縣林口
    鄉○○○路○段18號1 樓「永和豆漿店」前，因購買宵夜結
    帳次序問題，與甲○○發生爭執，詎乙○○竟基於傷害之犯
    意，徒手毆打甲○○之額部及頸部，致使甲○○因而受有右
    額撕裂傷（0.5 公分×0.1 公分）及右後頸兩處瘀傷（0.5
    公分×6 公分及0.5 ×7 公分）等傷害。
二、案經甲○○訴由臺北縣政府警察局新莊分局移請偵臺灣板橋
    地方法院檢察署檢察官偵查起訴。
    理  由
一、本件被告乙○○所犯係死刑、無期徒刑、最輕本刑為三年以
    上有期徒刑以外之罪，其於準備程序中就被訴事實為有罪之
    陳述，經本院告知簡式審判程序之旨，並聽取公訴人、被告
    之意見後，經本院依刑事訴訟法第273 條之1 第1 項規定裁
    定進行簡式審判程序，合先敘明。
二、訊據被告乙○○對於出拳毆打告訴人甲○○之額部並與之拉
    扯等事實坦承不諱，核與告訴人甲○○及李艷婷於偵查中分
    別指述、證述：被告乙○○揮拳毆打伊額部與頸部等情【98
    年度偵字第34050 號卷（下稱偵卷）第12、13頁】大致相合
    ，而告訴人甲○○因而受有右額撕裂傷（0.5 公分×0.1 公
    分）及右後頸兩處瘀傷（0.5 公分×6 公分及0.5 ×7 公分
    ）等傷害一節，亦有國立臺灣大學附設醫院98年9 月12日診
    字第0980915707號診斷證明書1 紙在卷足憑。復有告訴人甲
    ○○提出當天受傷沾染血跡上衣照片4 張（偵卷第17、18頁
    ）在卷可按。另有當時上揭豆漿店前監視器畫面經檢察事務
    官勘驗筆錄影本及本院98年度易字第3390號法官勘驗筆錄影
    本各1 件以及該監視器畫面翻拍照片影本共37張附於本院卷
    中可稽。綜上所述，本件事證明確，應依法論科。
三、核被告乙○○所為係犯刑法第277 條第1 項之傷害罪。爰審
    酌被告僅因購買宵夜結帳次序問題之細故爭執，即揮拳毆打
    告訴人之行為犯罪之動機、目的、手段、所生危害、素行及
    犯罪後於本院審理時坦承犯行之態度以及迄今尚未與告訴人
    間達成民事上和解賠償告訴人所受損失等一切情狀，處如主
    文所示之刑，併諭知易科罰金之折算標準，以資懲儆。
據上論斷，應依刑事訴訟法第273 條之1 第1 項、第299 條第1
項前段，刑法第277 條第1 項、第41條第1 項前段，刑法施行法
第1 條之1 第1 項、第2 項前段，判決如主文。
本案經檢察官朱俊銘到庭執行職務。
中    華    民    國    99    年    4     月    16    日
                  刑事第十三庭  法  官    方鴻愷
以上正本證明與原本無異。
如不服本判決應於收受送達後10日向本院提出上訴書狀，並應敘
述具體理由；其未敘述上訴理由者，應於上訴期間屆滿後20日內
向本院補提理由書（均須按他造當事人之人數附繕本）「切勿逕
送上級法院」。
                                書記官    江怡萱
中    華    民    國    99    年    4     月    21    日
附錄本案論罪科刑法條全文：
中華民國刑法第320條
意圖為自己或第三人不法之所有，而竊取他人之動產者，為竊盜
罪，處5 年以下有期徒刑、拘役或5 百元以下罰金。
意圖為自己或第三人不法之利益，而竊佔他人之不動產者，依前
項之規定處斷。
前二項之未遂犯罰之。

司法院資訊處製作；財團法人民間司法改革基金會備份。
